【裁判字號】    94,易,2028
【裁判日期】    950428
【裁判案由】    詐欺等
【裁判全文】
臺灣臺北地方法院刑事判決              94年度易字第2028號
公  訴  人  臺灣臺北地方法院檢察署檢察官
被      告  乙○○
選任辯護人  薛欽峰 律師
            楊宗翰 律師
上列被告因詐欺等案件，經檢察官提起公訴（93年度偵字第2055
3號），本院判決如下：
    主  文
乙○○意圖為自己不法之所有，以詐術使人將本人之物交付，處
有期徒刑壹年拾月。
被訴背信部分無罪。
    事  實
一、乙○○係震龍企業有限公司（ON TEK Enterprise Limited
    ，設香港，下稱震龍公司）之負責人，民國92年10月間，因
    偉騰科技股份有限公司（設臺北縣新店市○○路43號6樓，
    下稱偉騰公司）代表人甲○○欲向菲律賓TECOM 公司購買
    TFT LCD電腦螢幕，約由震龍公司代向TECOM公司訂購，再由
    偉騰公司轉售獲利；乙○○即意圖為自己不法之所有，向甲
    ○○佯稱：如偉騰公司之信用狀額度不足，可先以震龍公司
    名義代開額度美金33萬元之信用狀予TECOM公司，惟偉騰公
    司需先匯款信用狀額度一半之金額即16萬5,000美元至震龍
    公司帳戶，以供香港銀行查驗擔保後即匯返云云；致偉騰公
    司陷於錯誤，於92年10月15日與震龍公司訂定總價109萬
    9,400元之買賣合約書，並於92年11月14日匯款165000美元
    至震龍公司設於浙江第一銀行外幣活期儲蓄帳戶。然乙○○
    非但自始無意且未依約提供上述帳戶內之款項供銀行查驗、
    以震龍公司名義，申請開立信用狀；竟於收受上開匯款之次
    日（92年11月19日）即自該帳戶匯款105708.2美元至乙○○
    擔任負責人之臺灣富麗雅佳股份有限公司（下稱富麗雅佳公
    司，設臺北市○○區○○街1號5樓之1）帳戶，致同日震龍
    公司設於浙江第一銀行上開帳戶餘額僅59385.81元。嗣偉騰
    公司因震龍公司遲未依約申請銀行開立信用狀，要求震龍公
    司返還上述匯項，震龍公司始於92年11月24日匯回其中款項
    49262.5美元（加計手續費共匯款49313.2元），至於餘款則
    迄未反還。直至93年5月間偉騰公司派員至震龍公司查證，
    得悉震龍公司於收款後之次日即匯款105708.2美元予乙○○
    任負責人之富麗雅佳公司，且乙○○事後又斷然否認曾以簽
    發信用狀為由要求偉騰公司付款之事，顯無以165000美元供
    銀行查驗之意，始知受騙。
二、案經偉騰公司訴由台北縣政府警察局永和分局報請臺灣臺北
    地方法院檢察署檢察官偵查起訴。
    理  由
壹、被訴詐欺部分：
一、訊據被告乙○○固不否認：震龍公司設於浙江第一銀行外幣
    活期儲蓄帳戶於92年11月18日有美金164995元（即告訴人於
    92年10月15日所匯165000元美金，扣除手續費）款項入帳，
    及於該款項入帳之翌日即92年11月19日匯款美金105708.2元
    至其任負責人之富麗雅佳公司帳戶之事實，惟矢口否認有詐
    欺偉騰公司匯交美金165000元之犯行，辯稱：其未曾以「震
    龍公司可代開信用狀，要求偉騰公司匯交信用狀額度一半之
    金額即165000美元款項供銀行查驗擔保後即匯還」之理由，
    要求偉騰公司匯交上述款項；偉騰公司匯交165000美元係為
    支付與震龍公司於92年10月15日所簽買賣契約定金、用以保
    留貨物之用，雙方既言明係定金，則偉騰公司支付後，即屬
    震龍公司財產，當可自行調度運用；且震龍公司匯予富麗雅
    佳公司之10餘萬元美金款項係經甲○○同意所支付；另震龍
    公司於92年11月24日匯給偉騰公司之4萬餘元，係震龍公司
    支付偉騰公司另筆交易（93年度偵字第20553號偵查卷第104
    頁之92年11月1日合約）之貨款，並非退還申請信用狀查驗
    擔保之款項，自無詐欺後退還部分款項可言；果偉騰公司係
    遭詐欺，為何仍於92年12月1日至93年5月底仍聘請被告任職
    偉騰公司經理云云。
二、按被告以外之人於審判外之言詞或書面陳述，除法律有規定
    者外，不得作為證據，刑事訴訟法第159條第1項固定有明文
    ，惟被告以外之人於審判外之陳述，雖不符合同法第159 條
    之1至第159條之4之規定，但經當事人於審判程序同意作為
    證據，法院審酌該言詞陳述或書面陳述作成時之情況，認為
    適當者，亦得為證據，當事人、代理人或辯護人於法院調查
    證據時，知有第159條第1項不得為證據之情形，而未於言詞
    辯論終結前聲明異議者，視為有前項之同意，此觀諸同法第
    159條之5規定即明。查本判決後開所引用之被告以外之人於
    審判外之書面陳述，雖屬傳聞證據，惟當事人及辯護人於本
    院審判期日中均表示無意見而不予爭執，且迄至言詞辯論終
    結前亦未再聲明異議，本院審酌上開證據資料製作時之情況
    ，尚無違法不當及證明力明顯過低之瑕疵，亦認為以之作為
    證據應屬適當，故揆諸前開規定，爰逕依刑事訴訟法第159
    條之5規定，認前揭證據資料均例外有證據能力。
三、惟查：
    (1)偉騰公司於92年11月14日透過第一銀行匯款美金165000元
      款項至震龍公司銀行帳戶，震龍公司設於浙江第一銀行外
      幣活期儲蓄帳戶於92年11月18日有美金164995元款項入帳
      ，且震龍公司於上述款項入帳之翌日（92年11月19日）即
      匯款美金105708.2元至被告任負責人之富麗亞佳公司帳戶
      ，震龍公司上述帳戶因而於92年11月19日僅結餘59385.
      81美元；及震龍公司於92年11月21日匯款（含手續費）支
      出49313.2元予偉騰公司等事實，業據被告乙○○供述甚
      詳，並有第一銀行92年11月14日匯出匯款水單客戶收執聯
      、震龍公司設於浙江第一銀行外幣活期儲蓄帳戶92年10月
      31日至同年11月29日交易明細表、富麗亞佳公司基本資料
      附卷可稽（93年度他字第7173號偵查卷第18、16頁、93
      年度偵字第20553號偵查卷第12頁參照），此部分事實，
      自堪認定。
    (2)被告於本院雖否認曾以「震龍公司可代開信用狀，要求偉
      騰公司匯交信用狀額度一半之金額即165000元款項供銀行
      查驗擔保後即匯還」之理由，要求偉騰公司付款。然此部
      分事實有下列證據可證：
      證人即偉騰公司負責人甲○○到庭結證稱：我的客戶需
        要價值100多萬元美金的ＴＦＴ，因為資金很大，所以
        分批交貨，我們公司有去一銀申請信用狀額度，時間上
        來不及，乙○○說震龍公司在香港浙江第一銀行（後改
        為永亨銀行）有現成額度可以用馬上可以開信用狀，但
        需要開狀金額百分之五十的保證金，因為震龍公司沒有
        錢，所以由我們提供保證金，這張狀由震龍公司開給菲
        律賓，偉騰公司部分只做採購訂單，.... （約定）信
        用狀金額開33萬美金，所以我們於九十二年十一月十四
        日匯165000元給震龍公司，.... 我把款匯過去後，偉
        騰公司就追ＬＣ有無開到菲律賓去，我們問菲律賓ＴＥ
        ＣＯＭ陳董有無收到震龍公司開的信用狀，他們說都沒
        有收到，因乙○○先生告訴我說，震龍公司有現存額度
        立即就可以開狀，但菲律賓公司一直告訴我沒有（收到
        ），我就問乙○○為何沒有開（信用狀），他說有在辦
        ，過沒多久，他又說浙江銀行說額度有問題，必須要震
        龍公司重新申請，他要作重新申請動作，.... 我問他
        要多久，乙○○說不清楚，我就說你先把那筆錢先匯回
        來，等申請好錢再匯給你，乙○○說好，後來乙○○又
        說：對不起，這筆錢是他公司小姐不小心軋支票軋走了
        ，我問他剩下多少錢，我就請他把剩下的錢匯回來，等
        到十一月二十幾日偉騰公司才用自己信用額度開信用狀
        17萬美金開給震龍公司等語甚詳（本院95年2月17日審
        判筆錄第5頁參照）。
      被告亦於93年11月1日警詢時自承：（問：告訴人指證
        你在香港向其謊稱你香港公司可代開LC信用狀，需百分
        之五十保證金，致其相信並匯美金十六萬五千元，...
        你做何解釋？）因有一筆交易由甲○○與菲律賓客戶間
        買賣，需LC開狀，而運用到香港震龍公司在銀行額度，
        銀行要求百分之五十保證金，事後該交易延後所以該保
        證金提議退回臺北；本人向吳先生提出有一批LCD要購
        入，必須使用這筆錢，經吳先生同意動用此款項購入該
        批LCD（93年度偵字第20553號偵查卷第一卷第15頁參照
        ），.... 據我查證偉騰公司92.11.17匯款美金165000
        元整，震龍公司92.11.20「匯回」美金49292.5元，其
        中差額運用上開所述購得LCD一批，並非我私自挪用，
        係經吳先生同意才使用該筆款項等語明確（同偵查卷第
        17 頁參照）。並於本院審判期日確認警詢時曾為上開
        供述無誤，且未爭執該警詢供述之任意性（本院95年2
        月17 日審判筆錄第3頁參照）。顯見被告於警詢時，並
        未否認偉騰公司所訴「曾以運用震龍公司銀行額度開立
        信用狀，銀行要求百分之五十保證金為由，要求偉騰公
        司匯款165000美元」之事，且明白供承：上述款項係震
        龍公司欲以額度開立信用狀，銀行要求百分之五十保證
        金，且事後震龍公司已於92年11月20日（應係21日）匯
        回49292.5元等情屬實（僅辯稱差額匯款予富麗雅佳公
        司部分經甲○○同意）。參以：被告於偵查中，經檢察
        事務官詢以：「有收到告訴人的165000元美金？」時，
        逕答稱：有，但此筆金額的「信用狀」因香港銀行作業
        來不及開出，就由告訴人直接開17萬美金的信用狀給我
        ，我們立即轉開到菲律賓TECOM公司，至於165000美金
        因接下來還有訂單就先暫時放在震龍公司的帳戶等語明
        確；更足見證人甲○○所述：偉騰公司係因被告宣稱震
        龍公司代開信用狀，銀行要求信用狀額度一半之保證金
        查驗，始匯交款項等情非虛。被告嗣於偵查及本院審理
        中翻異前供，改稱：165000美元匯款係92年10月15日雙
        方買賣契約（93年度偵字第20 553號偵查卷第103頁參
        照）之定金，非代開信用狀供查驗之保證金，與開立信
        用狀無關云云，顯係事後卸責之詞，不足採信。
      綜上，被告事前既以：震龍公司運用額度代開信用狀，銀
      行要求信用狀額度一半之款項供查驗等事由，要求偉騰公
      司匯款，然事後又斷然否認曾以此理由收受偉騰公司之匯
      款，顯自始即以不實之事由行使詐術無疑。
    (3)被告以上開不實事由要求偉騰公司匯款165000美元在先，
      隨又於該款項入帳之翌日即於92年11月19日匯出105708.
      2美元至被告任負責人之富麗雅佳公司帳戶，致震龍公司
      前開銀行帳戶於92年11月19日僅結餘59385.81美元等情，
      業如前述，客觀上被告顯無將偉騰公司所匯款項用於銀行
      開立信用狀查驗擔保之用。且被告於收受、匯出款項後，
      又否認曾以代開信用狀之事由要求偉騰公司匯款，足見被
      告於要求偉騰公司匯款之初，即無履行當初所稱匯款事由
      之意，而有不法所有之意圖甚明。被告之選任辯護人雖於
      95 年3月3日具狀改稱：被告曾於92年10、11月間向浙江
      第一銀行（後改為永亨銀行）代為申請信用狀云云，然被
      告於審理程序既否認震龍公司收受165000美元匯款之事由
      與代開信用狀有關，且被告之辯護人於95年4月7日審判期
      日亦自承：（問：有無其他證據提出？）目前沒有，我們
      還在查一些資料，但是並不確定，被告庭期前幾日尚與永
      亨銀行承辦人員聯繫，承辦人宣稱記得被告曾「口頭」申
      請欲開立信用狀等語。從而被告既不否認未曾因此筆匯款
      向永亨銀行以文書申請開立信用狀，自無從向永亨銀行調
      閱任何書證之可能，至辯護人所稱永亨銀行承辦人之案外
      陳述，則屬證人審判外之陳述，無從以函查方式作為認定
      事實之證據；且被告以不實之事由要求偉騰公司匯款之初
      ，已有不法所有意圖之事證明確，業如前述，自無再依辯
      護人之聲請，向永亨銀行函查之必要，附此說明。
    (4)另被告雖辯稱：震龍公司於92年11月21日匯款49313.2美
      元（含手續費）予偉騰公司，並非因信用狀未開立而匯還
      款項，而係因92年11月1日震龍公司向偉騰公司另行簽約
      訂貨，所支付之定金云云。然被告於警詢中業已供承：偉
      騰公司匯款美金165000元，震龍公司於92年11月20日（應
      為21日）匯回美金49292.5元等語甚詳（93年偵字第20553
      號偵查卷一第17頁警詢筆錄參照），如前所述；核與證人
      甲○○結證情節相符，堪信被告因以代開信用狀之事由收
      款後，遲未辦理，經偉騰公司催討，始匯回該款項。雖被
      告於93年2月6日具狀稱：92年11月1日震龍公司向偉騰公
      司購買行動電話，震龍公司依該合約分別於同年11月21日
      、12月22日及93 年4月7日、5月6日電匯49292.5美元、
      84967.74美元（當日匯二次各港幣85000元、美金74000元
      ）、147000美元、149979.3元，震龍公司總計電匯
      431239.54美元予偉騰公司，但偉騰公司未履行交貨義務
      云云，並提出匯款單五紙（上開偵查卷一第101、105頁參
      照）、及被證八（偵查卷第二卷第54頁參照）之對帳單為
      據，主張：震龍公司於92 年12月31日結帳日前，偉騰公
      司尚欠震龍公司預付款134292.5美元，此預付款即92年11
      月21日、12月22日震龍公司匯予偉騰公司之美金49292.5
      元、港幣85000元、美金74000元匯款，並經甲○○親筆簽
      核云云；然上述被告提出之五筆匯款單並不能證明匯款之
      原因，且該被證八之事後對帳簽核之款項內容究何所指，
      並未於對帳單中條列載明，無從憑此認定甲○○已簽核承
      認49292.5美元係震龍公司為92年11月1日合約所支付之價
      金。至辯護人提出之被證四號93年11月8日律師函，係93
      年11月1日警詢後所為之意思表示，已有於警詢後為圖脫
      罪而寄發存證信函之嫌，且寄發存證信函之日期距離上述
      所稱最後匯款日（93年5月6日）間隔已有半年之久，實難
      憑此認定前述49292.5元非被告以震龍公司匯還偉騰公司
      之款項，而為被告有利之認定。況被證八之存證信函中所
      列各筆匯款與92年11月1日合約中約定之定金金額281300
      元並不相符，被告辯稱：震龍公司匯款49292.5美元至偉
      騰公司帳戶，並非因信用狀未依約開立而匯還云云，顯然
      無據。從而偉騰公司確係因原約定開立信用狀之目的未達
      ，而要求震龍公司返還收取之匯款，故偉騰公司亦無同意
      震龍公司動用差額之可能。被告所辯無非卸責之詞，不足
      採信。
    綜上所述，本件事證已明，被告詐欺犯行堪以認定。
四、核被告所為，係犯刑法第三百三十九條第一項之詐欺取財罪
    。爰審酌被告以上述手段詐騙偉騰公司匯交款項，對被害人
    之財產權侵害甚鉅，且事後拒絕賠償偉騰公司所受損害，復
    否認要求偉騰公司付款之原因關係，毫無悔悟之意，及其犯
    罪手段、所生損害等一切情狀，量處如主文所示之刑。
貳、被訴背信部分：
一、公訴意旨略以：被告乙○○自92年12月1日起至93年4月31日
    止，於偉騰公司任總經理一職，負責手機生產及行銷工作，
    係為偉騰公司處理業務之人，詎其意圖為自己不法之利益，
    並損害偉騰公司之利益，明知其無型號N610的手機訂單，竟
    向甲○○謊稱：震龍公司已經有約一萬台型號N610的手機訂
    單，且有用以生產上開手機之LCD乙批，如偉騰公司向震龍
    公司買入該LCD，再轉賣與偉騰公司在香港之關係企業--豐
    榮國際有限公司（下稱豐榮公司），由豐榮公司將上開手機
    生產完成後，回銷震龍公司，由其負責銷售，最晚於92年12
    月底前即可完成交易，可快速獲利云云；致甲○○信以為真
    ，分別於92年12月中、93年3月11日，以偉騰公司名義申請
    開立金額10萬元及20萬元之信用狀，向震龍公司買入9,000
    件及1萬4,000件LCD後，再轉售與豐榮公司；然乙○○卻遲
    未依約完成手機生產。俟偉騰公司申請開立之上開二張信用
    狀屆期需還款，乙○○即將先前偉騰公司購入並置於豐榮公
    司之上開9,000件及1萬4,000件，合計2萬3,000件之LCD取回
    震龍公司，於93年4月14日，再以偉騰公司名義，申請開立
    金額14萬7,000元信用狀，向震龍公司重新買入上開2萬
    3,000件LCD，使偉騰公司向震龍公司買入之2萬3,000件LCD
    成為呆料，並使偉騰公司前後受有44萬7,000元之支出損害
    ，而為違背其任務之行為，致生損害於偉騰公司。因認被告
    另涉犯刑法第342條第1項背信罪嫌。
二、按犯罪事實應依證據認定之，無證據不得認定犯罪事實；又
    不能證明被告犯罪者，應諭知無罪之判決，刑事訴訟法第15
    4條第2項、第301條第1項分別定有明文。又事實之認定，應
    憑證據，如未能發現相當證據，或證據不足以證明，自不能
    以推測或擬制之方法，為裁判基礎（最高法院40年臺上字第
    86號判例參照）；且認定犯罪事實所憑之證據，雖不以直接
    證據為限，間接證據亦包括在內，然而無論直接證據或間接
    證據，其為訴訟上之證明，須於通常一般之人均不致有所懷
    疑，而得確信其為真實之程度者，始得據為有罪之認定，倘
    其證明尚未達到此一程度，而有合理之懷疑存在而無從使事
    實審法院得有罪之確信時，即應由法院為諭知被告無罪之判
    決（最高法院76年台上字第4986號判例參照）。再按告訴人
    之告訴，係以使被告受刑事訴追為目的，是其陳述是否與事
    實相符，仍應調查其他證據以資審認（最高法院52年度台上
    字第1300號判例參照）；被害人所述被害情形如無瑕疵可指
    ，而就其他方面調查又與事實相符，則其供述始得為判決之
    基礎（最高法院32年度上字第657號判例參照）。
三、訊據被告乙○○堅決否認有前述背信犯行，辯稱：其未曾向
    甲○○謊稱震龍公司已有10000台N610手機訂單，且有生產
    手機之LCD一批，央求偉騰公司向震龍公司買入該LCD之事，
    被告於92年12月至93年5月任職偉騰公司期間，財務運用及
    支出，均由甲○○及丙○○決定，本件買賣原因及過程，亦
    由甲○○主導，係甲○○為公司營運及財務操作等考量所為
    ，被告不須告知其有無能力生產N610產品等語。經查：
    (1)偉騰公司分別於92年12月、93年3月、93年4月具名向震龍
      公司購買9000件、14000件、23000件LCD再轉賣與豐榮公
      司，偉騰公司因而各向陽信商業銀行、土地銀行、第一銀
      行申請金額為10萬元、20萬元、147000元，受益人為震龍
      公司之信用狀，供震龍公司押匯得款等事實，業據證人甲
      ○○結證屬實，且有92年12月10日震龍公司開立與告訴人
      公司9000件LCD之售貨發票及提單（93年度他字第7173號
      偵查卷第27、28頁參照）、告訴人向陽信商業銀行申請金
      額10萬元、受益人為震龍公司之信用申請狀（93年度他字
      第7173號偵查卷第20頁參照）、陽信商業銀行於92年12月
      15日通知前開信用狀到達之通知書（93 年度他字第7173
      號偵查卷第23頁參照）、92年12月30日告訴人開立與豐榮
      公司9000件LCD之發票、提單及出口報單（93年度偵字第
      20553號偵查卷第二卷第19、20及21頁參照）、93年3月5
      號震龍公司開立與告訴人14000件LCD之要約書、發票及提
      單（93年度偵字第20553號偵查卷第二卷第23、24及25頁
      參照）、告訴人向土地銀行申請金額20萬元、受益人為震
      龍公司之信用狀申請書（93年度他字第7173號偵查卷第48
      頁參照）、93年3月29日告訴人開立與豐榮公司14000 件
      LCD之發票、提單及出口報單（93年度偵字第20553 號偵
      查卷第二卷第27、28及29頁參照）、93年4月13日震龍公
      司開立與告訴人23000件LCD之要約書（9 3年度偵字第
      20553號偵查卷第二卷第31頁參照）、告訴人向第一銀行
      申請金額為147000元、受益人為震龍公司之信用狀申請書
      （93年度他字第7173號偵查卷第57頁參照）附卷可稽，固
      堪認定。
    (2)偉騰公司申請上開金額信用狀之原因，業據證人甲○○到
      庭結證稱：因為被告告訴我震龍公司有N610液晶板，由
      震龍公司賣給偉騰公司，再由偉騰公司賣給豐榮公司，在
      大陸下單，約定偉騰公司向震龍公司購買上述N610液晶板
      ，價金以開立信用狀方式支付，但是被告說震龍押匯後，
      取得的款項，.... 他會拿來作為生產N610手機所需資金
      ，至於偉騰公司與豐榮公司之間的帳，作為股東往來，掛
      一個欠款，等到N610手機獲利再作為豐榮公司與偉騰公司
      之間的價金，被告同時擔任這三家公司總經理，被告後來
      一直說N610無法生產，一直說訂單無法確認，.... 92年
      12月底，被告說是模具的問題，所以未完成，一直到93年
      3月份，才又繼續接下剩下的庫存轉到豐榮公司，... 92
      年12月份信用狀於93年3月快要到期時，因為原來預計有2
      萬台N610要生產，所以我就把另外14000件買來，震龍公
      司再把14000件部分押匯的錢匯回臺灣去清償92年12月第
      一筆交易的信用狀，等於作一個展期，讓被告有時間完成
      N610產品（95年2月17日審判筆錄第7頁參照），.... （
      檢察官問：93年4月14日偉騰公司為何公司會開立147000
      元美金之信用狀？）因為一直到4月份N610都沒有完成，
      我希望震龍公司出錢把LCD買回去，但是震龍公司沒有錢
      ，後來協議，震龍公司向豐榮公司買回LCD，但是偵查卷
      E-MALL提到震龍公司直接向豐榮公司買，可能違法，所以
      建議由豐榮公司賣給嘉豐公司，再由嘉豐公司賣給震龍公
      司，震龍公司賣給偉騰公司，偉騰公司再賣給震龍公司，
      因為偉騰公司要向震龍公司買回，所以由震龍公司於4月
      14 日開立147000元美金的信用狀，這筆信用狀押匯取得
      的款項，要作為沖銷豐榮公司欠偉騰公司的部分款項，偉
      騰公司拿到豐榮公司的還款後，就可以支付3月份到期信
      用狀。.... （檢察官問：3月訂約後，原本希望震龍公司
      把貨買回去就好，為何93年4月份偉騰公司開立147000美
      元信用狀，取得偉騰公司無力生產之LCD23000片？）我們
      主要是要把帳沖掉，然後再將LCD回到豐榮公司，被告再
      把帳款還掉。結果偉騰公司於93年5月份將23000片LCD出
      到豐榮公司，豐榮公司拒絕收貨等語（同日審判筆錄第7
      、8頁參照）。足見證人甲○○係因92年12月之信用狀即
      將到期，為了變相展期，始由偉騰公司於93年3月間另以
      購入14000件為名，申請開立20萬美元信用狀；而93年4月
      間亦為了沖銷帳款，而以偉騰公司購入23000件為名，申
      請開立147000美元信用狀，由震龍公司押匯得款後，供偉
      騰公司支應到期之信用狀款；且甲○○明知偉騰公司於93
      年4月為申請開立147000美元信用狀所購入之23000件交易
      標的，與先前之9000件、14000件相同，但為達偉騰公司
      取得資金沖銷帳款之目的，仍決意為之。是此部分公訴意
      旨所指之各次申請信用狀過程，均為偉騰公司負責人甲○
      ○所明知且授意，被告縱有此部分參與決策之行為，亦無
      違背任務，一物二賣予偉騰公司之背信行為可言。參以：
      證人甲○○自承：92年12月及93年3月偉騰公司聲請開立
      10 萬及20萬美元之信用狀，於震龍公司押匯得款後，已
      分別將美金85000元及147000元匯至震龍公司帳戶，...
      這些錢一直在偉騰公司裡面等情甚詳（本院95年4月7日審
      判筆錄第10頁參照），更足見偉騰公司進行上述各筆交易
      、申請信用狀之目的，係為套現周轉，且此為甲○○知之
      甚詳。是被告究否有生產手機之能力，顯非偉騰公司負責
      人甲○○決定是否向銀行申請開立信用狀之原因。自無從
      依此認定被告有此部分公訴意旨之佯稱已取得手機訂單或
      違背任務之犯行。
四、綜上所陳，依現存卷證資料，既不能完全排除被告與甲○○
    共同決意為偉騰公司套現周轉，而進行此部分公訴意旨所述
    相關交易之可能，則本件起訴之背信罪事實，即有合理之可
    疑存在，而無從使本院確信被告有此部份犯行。此外，復查
    無其他積極證據足資證明被告有公訴人所指之背信犯罪，應
    就被訴背信部分為無罪之諭知。
據上論斷，應依刑事訴訟法第299條第1項前段、第301條第1項、
刑法第339條第1項、罰金罰鍰提高標準條例第1項前段，判決如
主文。
本案經檢察官張智堯到庭執行職務
中    華    民    國    95    年    4     月    28    日
                  刑事第十三庭  審判長法  官 朱瑞娟
                                      法  官 陳慧萍
                                      法  官 胡宏文
以上正本證明與原本無異
如不服本判決，應於判決送達後10日內，向本院提出上訴狀。
                                      書記官 謝韻華
中    華    民    國    95    年    4     月    28    日
附錄本案論罪科刑法條全文
中華民國刑法第339條
(普通詐欺罪)
意圖為自己或第三人不法之所有，以詐術使人將本人或第三人之
物交付者，處五年以下有期徒刑、拘役或科或併科一千元以下罰
金。
以前項方法得財產上不法之利益或使第三人得之者，亦同。
前二項之未遂犯罰之。


司法院資訊處製作；財團法人民間司法改革基金會備份。
